臺灣臺北地方法院刑事判決　　　　　　　100年度易字第667號
公　訴　人　臺灣臺北地方法院檢察署檢察官
被　　　告　賀傳芳
上列被告因毀棄損壞案件，經檢察官聲請簡易判決處刑（99年度
偵字第21041號），本院受理後（100年度簡字第868號），認不
宜以簡易判決處刑，經改依通常程序審理，判決如下：
    主  文
賀傳芳犯毀損他人物品罪，處拘役貳拾日，如易科罰金，以新臺
幣壹仟元折算壹日。
    事  實
一、賀傳芳於99年3月間，擔任位臺北縣新店市（現改制為新北
    市新店區○○○路134號大椰林社區之保全人員，適該址住
    戶張綾珍於同年月14日21時分許，將其所有受傷之貓放置籠
    中，暫放在上址人行候車道，以便送醫，詎賀傳芳明知前開
    情形，猶於同日22時24分許，向前來上址收取羊奶費且不知
    情之張書瑋表示該貓為流浪貓，請張書瑋將該貓送往同區交
    通公園放生而毀棄之，足生損害於張綾珍。
二、案經張綾珍訴由臺北縣政府警察局（改制後為新北市政府警
    察局）新店分局移送臺灣臺北地方法院檢察署檢察官偵查後
    聲請簡易判決處刑，本院認不宜以簡易判決處刑，改依通常
    程序審理。
    理  由
壹、證據能力部分：按被告以外之人於審判外之陳述，雖不符合
    刑事訴訟法第159條之1至第159條之4之規定，但經當事人於
    審判程序同意作為證據，法院審酌該言詞陳述或書面陳述作
    成時之情況，認為適當者，亦得為證據；當事人、代理人或
    辯護人於法院調查證據時，知有第159條第1項不得為證據之
    情形，而未於言詞辯論終結前聲明異議者，視為有前項之同
    意；刑事訴訟法第159條之5第1項、第2項分別定有明文。檢
    察官、被告賀傳芳，對於本判決下列所引用被告以外之人於
    審判外之陳述，於本院審理時，均表示無意見而不予爭執，
    且迄至言詞辯論終結前亦未再聲明異議，本院審酌上開證據
    資料製作時之情況，尚無違法不當及證明力明顯過低之瑕疵
    之情形，爰依刑事訴訟法第159條之5第2項規定，認例外均
    具有證據能力。本院並於審判期日依法進行證據之調查、辯
    論，當事人於訴訟上程序權利，已受保障。
貳、實體部分
一、訊據被告賀傳芳對於被告於99年3月間，擔任位臺北縣新店
    市○○路134號大椰林社區之保全人員，適該址住戶即告訴
    人張綾珍於同年月14日21時分許，將其所有受傷之貓放置籠
    中，暫放在上址人行候車道，以便送醫，詎賀傳芳明知前開
    情形，猶於同日22時24分許，向前來上址收取羊奶費且不知
    情之張書瑋表示該貓為流浪貓，請張書瑋將該貓送往同區交
    通公園放生等事實，固不爭執，惟矢口否認有何檢察官聲請
    意旨所指之犯行，辯稱此事件為疏忽，並非故意而為之，該
    貓為流浪貓，非告訴人所有，被告並未受託照顧該貓，因見
    該貓受傷，又不斷哀嚎，於心不忍，才請人送到公園等語。
    經查：（一）被告自承曾擔任位臺北縣新店市○○路134號
    大椰林社區之保全人員，適該址住戶即告訴人張綾珍於同年
    月14日21時分許，將其所有受傷之貓放置籠中，暫放在上址
    人行候車道，以便送醫，詎賀傳芳明知前開情形，猶於同日
    22 時24分許，向前來上址收取羊奶費且不知情之張書瑋表
    示該貓為流浪貓，請張書瑋將該貓送往同區交通公園放生等
    事實，有被告之警訊、偵查筆錄（見99年度偵字第21041號
    偵查卷宗第17頁至第19頁警訊筆錄，同偵查卷宗第77、78頁
    、第113頁至第115頁偵查筆錄），及本院審判筆錄可憑，復
    核與告訴人之指訴，及證人張書瑋於警訊中陳稱，貓確實是
    被告要我拿去放生的，當時我剛好去收羊奶費，被告問我是
    否會經過公園，我回答說會，於被告就請我將該貓拿去公園
    放生，我就將貓拿去新店交通公園放生等語（見同前偵查卷
    宗第14頁至第16頁警訊筆錄），均堪採信。（二）再查，該
    貓既經告訴人放置籠中，且被告自承曾將籠子放回原處等語
    ，各有前開被告、告訴人之各該筆錄可供比對相符，自足認
    定被告係明知該貓為告訴人所有，是以被告請不知情之證人
    張書瑋丟棄該貓之行為，該當於毀棄他人財產之行為，且告
    訴人復於本院審理中結證陳稱，貓因母貓被車撞死，牠倚偎
    在母貓旁不肯離去，因牠當時有多重感染，我將牠收養到本
    案發生等語，亦有本院審判筆錄可佐，被告之行為自足生損
    害於告訴人無訛。被告所辯該貓並非告訴人所有，且其犯行
    係出於疏忽，並無犯罪故意等節，均非可採。本件事證明確
    ，被告犯行已足認定，應予依法論科。
二、核被告所為，委由不知情之他人丟棄告訴人所有之貓等行為
    ，係犯刑法第354條之毀損罪。被告利用不知情之證人張書
    瑋犯罪，係間接正犯。爰審酌被告任意丟棄他人所有之貓，
    犯罪後復未坦承犯行，尚難認有悔意，惟被告以前未曾受刑
    之宣告，有被告之臺灣高等法院被告前案紀錄表1紙，附在
    本院刑事卷宗可參，足認其素行並非不佳等一切情狀，量處
    如主文所示之刑，併諭知易科罰金之折算標準，以資懲儆。
三、至於公訴意旨另指被告於將貓丟棄前，曾受告訴人之委託代
    為保管受傷之貓，被告竟委不知情之張書瑋將貓丟棄等節，
    應已涉及刑法第342條之背信罪，惟此節不僅已經被告否認
    在卷，且核諸前開事證，亦無積極證據足認被告確實受告訴
    人之託而處理為告訴人保管貓之事務，即與刑法第342條須
    行為人係為他人處理事務之構成要件，尚有未符，公訴意旨
    所指此部分之事實，既不能證明，自無從再對被告論以背信
    罪責，亦此敘明。
據上論斷，應依刑事訴訟法第299條第1項前段，刑法第354條、
第41條第1項前段，刑法施行法第1條之1，判決如主文。
本案經檢察官鄧定強到庭執行職務
中    華    民    國  100    年    4    月    20    日
                  刑事第五庭    法  官  黃程暉
以上正本證明與原本無異。
如不服本判決應於收受送達後10日內向本院提出上訴書狀，並應
敘述具體理由；其未敘述上訴理由者，應於上訴期間屆滿後20日
內向本院補提理由書（均須按他造當事人之人數附繕）「切勿逕
送上級法院」。
                                書記官  高菁菁
中    華    民    國   100    年    4     月    20    日
附錄本案論罪科刑法條全文：
中華民國刑法第354條
（毀損器物罪）
毀棄、損壞前二條以外之他人之物或致令不堪用，足以生損害於
公眾或他人者，處 2 年以下有期徒刑、拘役或 5 百元以下罰金
。